臺灣桃園地方法院刑事判決
111年度侵訴字第66號
111年度易字第678號
公  訴  人  臺灣桃園地方檢察署檢察官
被      告  王子銘




選任辯護人  蘇千晃律師（法扶律師）
訴訟參與人  
即  告訴人  代號AE000-A110419（真實姓名、年籍均詳卷）
代  理  人  陳韻如律師（法扶律師）
上列被告因妨害性自主等案件，經檢察官提起公訴及追加起訴（
111年度偵字第5086號、111年度偵字第16598號、111年度偵字第
30955號），本院判決如下：
    主  文
一、甲○○犯如附表一編號1至15所示之罪，共拾伍罪，各處如附
    表一編號1至15「主文」欄所示之刑及沒收。
二、又犯對被害人為錄影犯強制性交罪，處有期徒刑捌年。扣案
    之如附表二編號3、6、7所示之物沒收。未扣案之SONY牌型
    號6400之攝影機壹台沒收，於全部或一部不能沒收或不宜執
    行沒收時，追徵其價額。
三、其餘被訴部分，公訴不受理。
    事  實
一、甲○○為悸動影像公司（未辦理營業登記，下稱悸動影像）負
    責人，林○薇（涉犯妨害秘密罪嫌部分，另經臺灣桃園地方
    檢察署檢察官以111年度偵字第5086號為不起訴處分）係甲○
    ○之女友，二人均擔任悸動影像攝影師一職。甲○○並在求職
    網站「小雞上工」張貼「寢具廣告演員」、「攝影助理」之
    徵才資訊，待欲應徵者主動與其聯繫後，以如附表二編號9
    、11所示之行動電話內通訊軟體LINE暱稱「悸動影像」之帳
    號，與應徵者約定時間至其位於桃園市○○區○○街000號3樓之
    7之居所進行面試及試鏡，再藉機分別為下列行為：
　㈠甲○○竟為滿足自己窺視他人隱私之慾望，基於無故以錄影竊
    錄他人非公開活動、身體隱私部位之犯意，在其上開居所浴
    室内裝設微型針孔攝影機，待應徵者依約至其居所進行面試
    及試鏡時，再以防疫考量或經盥洗後皮膚較為光滑，拍攝效
    果較佳，始能進行拍攝為由，分別於如附表一各該編號所示
    之時間，請如附表一各該編號所示之應徵者進入上開居所浴
    室內盥洗，並未徵得如附表一各該編號所示之應徵者同意，
    即在渠等均不知情之情形下，以微型針孔攝影機竊錄得渠等
    赤裸、洗澡或如廁時之非公開活動、身體隱私部位影像共15
    次，並將上開影像儲存在如附表二編號5所示之物內。
　㈡適有代號AE000-A110419號之成年女子（真實姓名、年籍均詳
    卷，下稱Ａ女）於民國110年7月8日瀏覽前揭寢具廣告演員之
    徵才資訊後，於110年7月17日10時許，依約前往甲○○上開居
    所進行試鏡，甲○○先指示Ａ女在上開居所浴室內盥洗，並換
    上其預先準備如附表二編號6、7所示之衣物，再請Ａ女在床
    上做出指定姿勢進行錄影，嗣甲○○於試鏡過程中，竟基於對
    Ａ女為強制性交之犯意，佯稱要進行色情影片試鏡，即未經Ａ
    女同意即接續以手指、按摩棒插入Ａ女陰道，並強吻Ａ女嘴巴
    ，以此方式違反Ａ女性自主決定意思，對Ａ女為強制性交1次
    得逞，上開性交過程並經甲○○全程以SONY牌型號6400之攝影
    機錄影記錄。
二、案經案經Ａ女、黃○伶、潘○葳、林○珊、林○湄、蘇○亘、王○
    琪、王○筑訴由桃園市政府警察局大溪分局報告及Ａ女、何○
    、翁○桐、楊○絜告訴臺灣桃園地方檢察署檢察官偵查起訴。
    理  由
甲、有罪部分：
壹、程序部分：
一、按性侵害犯罪防治法所稱性侵害犯罪，係指觸犯刑法第221
    條至第227條、第228條、第229條、第332條第2項第2款、第
    334條第2款、第348條第2項第1款及其特別法之罪；又行政
    機關、司法機關及軍法機關所製作必須公示之文書，不得揭
    露被害人之姓名、出生年月日、住居所及其他足資識別被害
    人身分之資訊，性侵害犯罪防治法第2條第1項、第12條第2
    項分別定有明文。另性侵害犯罪防治法第12條所定其他足資
    識別被害人身分之資訊，包括被害人照片或影像、聲音、住
    址、親屬姓名或其關係、就讀學校與班級或工作場所等個人
    基本資料，性侵害犯罪防治法施行細則第6條亦有明文。本
    案犯罪事實欄一、㈡部分，被告甲○○經檢察官起訴涉犯刑法
    第222條第1項第9款之對被害人為錄影犯強制性交罪嫌，所
    犯係屬性侵害犯罪防治法所稱之性侵害犯罪，因本院所製作
    之本案判決係屬必須公示之文書，為避免告訴人Ａ女身分遭
    揭露，依上開規定，對於Ａ女之姓名、年籍等足資識別其身
    分之資訊均予以隱匿。又本案犯罪事實欄一、㈠部分，雖非
    屬前揭依法不得揭露被害人之姓名、出生年月日、住居所及
    其他足資識別被害人身分之資訊之罪，惟關於如附表一各該
    編號所示之告訴人11人之真實姓名之記載，本院認亦涉及渠
    等名譽、隱私，為避免告訴人11人受到二度傷害之目的，故
    就足以識別告訴人11人身分之資訊均予以隱匿，合先敘明。
二、又按犯罪之被害人得為告訴；告訴乃論之罪，其告訴應自得
    為告訴之人知悉犯人之時起，於6個月內為之，刑事訴訟法
    第232條第1項、第237條第1項分別定有明文。經查，檢察官
    就本案犯罪事實欄一、㈠部分，均認係涉犯刑法第315條之1
    第2款之無故以錄影竊錄他人非公開活動、身體隱私部位罪
    嫌，依同法第319條規定，須告訴乃論，而本案被告有如犯
    罪事實欄一、㈠所示之妨害秘密犯行，係待檢警機關於110年
    10月21日至被告上開居所進行搜索，因而扣得如附表二編號
    5所示之物始悉上情。則如附表一各該編號所示之告訴人11
    人於如附表一各該編號所示之時間至被告上開居所盥洗時，
    均不知悉渠等非公開活動、身體隱私部位已遭被告竊錄，均
    尚待檢警機關分別通知渠等到案確認相關蒐證照片後，始能
    確悉被告本案犯行，是如附表一各該編號所示之告訴人11人
    就本案妨害秘密案件之告訴期間，均應自渠等知悉犯人之時
    ，即渠等第一次警詢或偵訊之日起算。本案如附表一編號2
    至15所示之告訴人10人，既均係於第一次警詢或偵訊時即對
    被告提起告訴（見111年度偵字第5086號卷㈠第97頁、第107
    頁、第121頁；111年度偵字第16598號卷第25頁、第31頁、
    第37頁、第43頁；111年度偵字第5086號卷㈢第44頁、第52頁
    、第61頁；111年度他字第1157號卷第38頁、第196頁、第24
    0頁），而如附表一編號1所示之告訴人Ａ女則係於111年2月1
    1日偵訊時，經檢察官提示相關竊錄照片後，始知悉被告有
    如犯罪事實欄一、㈠所示之妨害秘密犯行，並於111年3月3日
    具狀向臺灣桃園地方檢察署提起告訴，有刑事告訴（告發）
    狀1份存卷可稽（見111年度他字第2080號卷第3頁），是如
    附表一各該編號所示之告訴人11人之告訴均未逾越告訴期間
    ，本院應依法審理，先予敘明。
三、再按被告以外之人於審判外之言詞或書面陳述，除法律有規
    定者外，不得作為證據。又被告以外之人於審判外之陳述，
    雖不符合刑事訴訟法第159條之1至第159條之4之規定，但經
    當事人於審判程序同意作為證據，法院審酌該言詞陳述或書
    面陳述作成時之情況，認為適當者，亦得為證據。又當事人
    、代理人或辯護人於法院調查證據時，知有第159條第1項不
    得為證據之情形，而未於言詞辯論終結前聲明異議者，視為
    有前項之同意，刑事訴訟法第159條之5定有明文。查本案所
    引用之相關證據資料（詳後引證據），其中各項言詞或書面
    傳聞證據部分，縱無刑事訴訟法第159條之1至第159條之4或
    其他規定之傳聞證據例外情形，業經本院審理時予以提示並
    告以要旨，且經檢察官、被告、辯護人、訴訟參與人、代理
    人表示意見，其等已知上述證據乃屬傳聞證據，未於言詞辯
    論終結前對該等證據聲明異議（見本院侵訴字卷㈠第166至16
    7頁、第236至238頁；本院侵訴字卷㈡第94至117頁），本院
    審酌上開證據作成時之情況，並無違法取證或其他瑕疵，認
    為以之作為證據為適當，揆諸前開規定，應具有證據能力。
四、至於本判決其餘所引用為證據之非供述證據，均與本案事實
    具有關連性，復非實施刑事訴訟法程序之公務員違背法定程
    序所取得，依刑事訴訟法第158條之4反面解釋，均有證據能
    力。
貳、認定犯罪事實所憑之證據及理由：
一、犯罪事實欄一、㈠部分：
　㈠訊據被告對上揭犯罪事實欄一、㈠所示之犯行，於警詢、偵查
    及本院歷次審理時均坦承不諱(見111年度偵字第16598號卷
    第9至13頁、第173至175頁；111年度偵字第5086號卷㈠第27
    至30頁；111年度偵字第5086號卷㈡第111至115頁、第170頁
    、第302至303頁；111年度偵字第5086號卷㈢第79至82頁；11
    1年度他字第1157號卷第155至157頁；本院侵訴字卷㈠第38至
    39頁、第155至156頁、第164至166頁、第232至233頁；本院
    侵訴字卷㈡第125至126頁），核與證人即告訴人Ａ女、黃○伶
    、潘○葳、林○珊、林○湄、蘇○亘、王○琪、王○筑、何○、翁○
    桐、楊○絜（各該證人之真實姓名、年籍均詳卷）等人之證
    述相符（見111年度偵字第16598號卷第21至25頁、第29至31
    頁、第35至37頁、第41至43頁、第189至193頁、第197至201
    頁、第205至209頁；111年度偵字第5086號卷㈠第93至98頁、
    第103至111頁、第117至121頁；111年度偵字第5086號卷㈡第
    200至203頁、第225至229頁、第235至239頁、第245至249頁
    ；111年度偵字第5086號卷㈢第43至47頁、第51至55頁、第59
    至63頁；111年他字第1157號卷第37至41頁、第195至197頁
    、第239至243頁），並有本院110年度聲搜字第1195號搜索
    票、桃園市政府警察局大溪分局110年10月21日搜索筆錄、
    扣押物品目錄表、扣押物品收據、本院111年度聲搜字第51
    號搜索票、桃園市政府警察局大溪分局111年1月19日搜索、
    扣押筆錄、扣押物品目錄表、扣押物品收據、桃園市政府警
    察局大溪分局偵辦Ａ女等被害女子遭妨害性自主、妨害秘密
    蒐證照片編號1至104、社群網站Dcard標題「很大機率被悸
    動影像散佈隱私照了 怎麼辦」、「悸動影像」文章、Ａ女與
    黃○伶通訊軟體LINE之對話紀錄、黃○伶在社群軟體Instagra
    m限時動態之貼文、潘○葳與被告間通訊軟體LINE及求職網站
    「小雞上工」之對話紀錄、林○珊與被告間通訊軟體LINE之
    對話紀錄、黃○伶與被告間通訊軟體LINE之對話紀錄、王○筑
    與被告間通訊軟體LINE之對話紀錄、Ａ女與被告間通訊軟體L
    INE之對話紀錄、悸動影像在求職網站「小雞上工」所張貼
    「寢具廣告演員」、「攝影助理」之徵才資訊擷圖照片、試
    鏡拍攝活動肖像授權及商業保密義務同意書、Ａ女手繪被害
    地點格局圖、黃○伶手繪被害地點格局圖、林○珊手繪被害地
    點格局圖、潘○葳手繪被害地點格局圖、潘○葳提供之被告拍
    攝工具照片、小雞上工徵才會員個人資料、職缺資訊及應徵
    者資料、狄卡科技股份有限公司110年10月26日狄卡字第110
    102612號函、臺灣桃園地方檢察署檢察事務官勘驗筆錄（即
    如附表二編號9、11所示之物數位採證結果）各1份（見111
    年度偵字第16598號卷第49至105頁；111年度偵字第5086號
    卷㈠第37至43頁、第55至79頁、第161至216頁、第217至220
    頁、第229至239頁、第241至248頁、第251至255頁；111年
    度偵字第5086號卷㈡第6至11頁、第59至75頁、第77至83頁、
    第205頁、第257至259頁、第261頁、第289至291頁；111年
    度偵字第5086號卷㈢第65至67頁；本院易字卷第49至52頁）
    ，暨扣案之如附表二編號5、9、11所示之物可資佐證，足認
    被告任意性自白與事實相符，堪以採信。
　㈡綜上，本案事證明確，被告上開無故以錄影竊錄他人非公開
    活動、身體隱私部位之犯行，洵堪認定，應予依法論科。　
二、犯罪事實欄一、㈡部分：
　㈠訊據被告對上揭犯罪事實欄一、㈡所示之犯行，於本院審理時
    坦承犯行（見本院侵訴字卷㈡第125至126頁），核與證人Ａ女
    於警詢、偵訊及本院審理時證述之情節大致相符（見111年
    度偵字第5086號卷㈠第81至89頁；111年度偵字第5086號卷㈡
    第197至200頁、第203頁），並有本院110年度聲搜字第1195
    號搜索票、桃園市政府警察局大溪分局110年10月21日搜索
    筆錄、扣押物品目錄表、扣押物品收據、本院111年度聲搜
    字第51號搜索票、桃園市政府警察局大溪分局111年1月19日
    搜索、扣押筆錄、扣押物品目錄表、扣押物品收據、桃園市
    政府警察局大溪分局偵辦Ａ女等被害女子遭妨害性自主、妨
    害秘密蒐證照片編號15至30、社群網站Dcard標題「很大機
    率被悸動影像散佈隱私照了 怎麼辦」文章、Ａ女在手機記事
    本繕打案發經過擷圖照片、Ａ女手繪被害地點格局圖、Ａ女與
    黃○伶通訊軟體LINE之對話紀錄、Ａ女與被告間通訊軟體LINE
    之對話紀錄、悸動影像在求職網站「小雞上工」張貼「寢具
    廣告演員」之徵才資訊擷圖照片、試鏡拍攝活動肖像授權及
    商業保密義務同意書、求職網站「小雞上工」徵才會員個人
    資料、職缺資訊及應徵者資料、悸動影像-專業攝影社群軟
    體FACEBOOK專頁擷圖照片、悸動影像社群軟體YouTube產品
    廣告擷圖照片、心園心理治療所111年2月21日心園字第1110
    2001號函暨其心理諮商紀錄、一德身心診所門診病歷資料各
    1份（見111年度偵字第16598號卷第56至64頁；111年度偵字
    第5086號卷㈠第55至79頁、第168至176頁、第217至220頁、
    第225至226頁、第229至232頁、第249至250頁；111年度偵
    字第5086號卷㈡第59至74頁、第77頁、第117至118頁、第205
    頁、第257至259頁、第261頁、第293頁；111年度偵字第508
    6號保密不公開卷第63至87頁）可資佐證。
　㈡按刑法第221條及第224條所稱之「其他違反其意願之方法」
    ，係指該條所列舉之強暴、脅迫、恐嚇、催眠術以外，其他
    一切違反被害人意願之方法，妨害被害人之意思自由者而言
    。是以，行為人縱未施用強暴、脅迫、恐嚇、催眠術等方法
    ，惟係以其他方法營造使被害人處於無助而難以、不易或不
    敢反抗狀態，且此狀態在客觀上足以壓抑、妨害或干擾被害
    人之意思自主決定權者，亦屬「其他違反其意願之方法」之
    範疇。至於發生性交行為之際，被害人有無喊叫、呼救、肢
    體掙扎或抵抗等事項，於判斷行為人所為是否違反被害人之
    意願時，雖可作為重要參考依據，但尚未可一概而論（最高
    法院108年度台上字第165號判決意旨參照）。經查：
　⒈本案證人Ａ女於警詢、偵訊及本院審理時，就案發時其與被告
    之對話內容，以及本案被告係如何違反其意願，而以按摩棒
    、手指插入其陰道，並強吻其嘴巴之關鍵事項等重要情節，
    均能詳予說明，證詞主要部分大致相符，所述情節非一般之
    人之通常生活經驗，依其當時之年齡、社會經驗及心智程度
    ，若非親身經歷，實無法憑空編造整個事件過程及細節。
　⒉又被告對Ａ女所為之性交行為，確係違反Ａ女之意願：
　⑴觀諸悸動影像在求職網站「小雞上工」上張貼「寢具廣告演
    員」之徵才資訊，就打工內容記載為「擔任拍攝寢具廣告的
    演員，需配合度高，需外型有自信，皮膚白皙，無經驗可」
    （見111年度偵字第5086號卷㈡第257頁），佐以悸動影像在
    社群軟體YouTube所展示之寢具廣告內容，可見模特兒身著
    小洋裝，並仰躺或趴臥於床上，有悸動影像社群軟體YouTub
    e產品廣告擷圖照片2張在卷可稽（見111年度偵字第5086卷㈠
    第249至250頁），並參以證人即被告前女友林○薇於偵查中
    證稱：寢具模特兒需要拍攝的內容為「睡覺、蓋棉被、躺枕
    頭、在枕頭上滾、在床上看書、喝茶」，寢具模特兒的衣服
    都是我跟被告一起挑，我之前拍攝時是穿短袖洋裝等語（見
    111年度偵字第5086卷㈡第153至154頁），可見悸動影像所招
    募之「寢具廣告演員」，尚不需穿著暴露甚至裸露身體，亦
    無需擺出撩人或色情之動作。又證人Ａ女於本院審理時證稱
    ：案發當日正式試鏡前，被告有給我看悸動影像的簡介，還
    有一個小短片，影片內容是關於寢具，有一個女生躺在床上
    ，就像電視廣告中的寢具廣告一樣等語（見本院侵訴字卷㈡
    第86頁），由此可知，Ａ女在應徵及正式試鏡本案「寢具廣
    告演員」之工作前，均無從知悉本案試鏡需穿著裸露，或需
    展現色情姿勢或動作，足徵Ａ女於應徵悸動影像「寢具廣告
    演員」之工作時，並無預見試鏡內容包含內衣廣告或色情影
    片演員之可能，更無試鏡內衣廣告或色情影片演員之事前同
    意。
　⑵次依證人Ａ女於本院審理時證稱：被告後來有給我看悸動影像
    私底下拍攝之內衣廣告，照片中的模特兒均僅穿著內衣褲，
    但完全沒有擺出嫵媚姿勢，被告也無詢問我是否要拍內衣廣
    告，他只有說都可以試試，當時我對於「都可以試試」之理
    解為待會拍攝之寢具廣告內容，可以拍攝多一點，但不知道
    被告所指實際上為內衣廣告或色情影片。被告在拍攝過程中
    有請我把衣服脫掉，並擺出一些像色情網站擠胸部或是手摸
    下面之動作，但被告要求我作這些動作時，尚未提及色情網
    站SWAG及JVID等語（見本院侵訴字卷㈡第77至78頁、第86至8
    7頁），可見被告自始均未明確徵詢Ａ女是否有意願試鏡內衣
    廣告或色情影片，僅概括以「都可以試試」等語模糊其詞，
    並逐步要求Ａ女擺出與寢具演員試鏡無關之大尺度姿勢與動
    作，而以此方式試探Ａ女之反應。
　⑶再者，拍攝內衣廣告需裸露身體，而色情影片更涉及個人情
    慾之流露，尚需與他人有性親密接觸，衡情若欲為此類型領
    域之拍攝，在招募模特兒或演員時，即需明確記載工作內容
    之尺度，並於試鏡或錄影前取得模特兒或演員真摯同意，惟
    被告於本案既未將相關訊息刊載於求職網站「小雞上工」中
    ，於試鏡前又僅以「試鏡拍攝活動肖像授權及商業保密義務
    同意書」概括記載「……由拍攝者使用於廣告產品廠商試鏡資
    料上。……擔任面試及試鏡活動模特兒期間，確實同意一切拍
    攝活動行為，以及拍攝內容，包含拍攝服裝要求以及拍攝動
    作，均為本人同意下進行，並認同其拍攝內容無違反個人意
    願……」等語（見111年度偵字第5086號卷㈡第261頁），細繹
    上開同意書，僅記載為「廣告產品廠商」試鏡，然卻要求Ａ
    女於正式試鏡前，即需事前概括同意所有試鏡之拍攝動作均
    未違反個人意願，更在試鏡過程中以「都可以試試看」、「
    我可以幫妳嗎？」、「妳需要玩具嗎？」等模稜兩可之話語
    試探Ａ女（見本院侵訴字卷㈡第78至79頁、第87頁），並未待
    Ａ女思考及理解被告所述涵義，而為真摯地同意時，即逕自
    以按摩棒、手指插入Ａ女陰道及舌吻Ａ女嘴巴，業據被告於本
    院準備程序時自承：係在拍攝聊天過程中，知悉Ａ女有拍過
    大尺度的照片，所以有提到JVID、SWAG的拍攝，且因為Ａ女
    一開始就是全裸狀態，我就沒有疑慮想到Ａ女可能有不願意
    的狀況，且Ａ女在拍攝過程中也完全沒提到她不願意等語（
    見本院侵訴字卷㈠第234頁），顯見被告於試鏡過程中從未正
    面詢問Ａ女是否同意其所為之性交行為，僅以Ａ女當下之反應
    而主觀推論Ａ女之意願。惟本案Ａ女與被告素不相識，案發時
    又係第一次見面，並無深交或任何男女感情依附之關係，而
    Ａ女當時處於不熟悉之陌生場域，與被告同在密閉空間裡，Ａ
    女既有以口頭委婉表示不舒服先不要再弄、不要等詞拒卻被
    告（見本院侵訴字卷㈡第80至82頁），是已明確表達其不願
    意，則Ａ女顧慮當時處境、自身生命安全，避免遭到更大危
    害，致未能採取更加激烈手段阻止，此屬本能正常反應，況
    Ａ女至被告上開居所僅係為試鏡寢具廣告演員，自不可能會
    同意被告以按摩棒、手指插入其陰道，或親吻其嘴巴，足認
    被告所為係違反Ａ女之意願。
　⑷況依證人Ａ女於本院審理時證稱：我過去工作經驗僅有擔任餐
    飲業、火鍋店外場、寵物美容，應徵演員或模特兒之工作是
    第一次，因為我當時蠻缺錢，故很希望錄取這份工作。試鏡
    當天一進去，被告就要求我簽署試鏡拍攝活動肖像授權及商
    業保密義務同意書1份，前開保密義務同意書更記載如將試
    鏡內容與對話流傳，可能會有法律責任，所以我很害怕如果
    把發生的事情講出去會有法律責任，而且當時我雖然很想要
    馬上離開，但是我很害怕不知道該怎麼做才好，事後我對這
    件事情一直耿耿於懷，但也不知道該怎麼辦，就想說上網看
    看能否找到一些方法，就剛好看見有其他至悸動影像試鏡之
    人發文，也因此連絡上其他告訴人等語（見本院侵訴字卷㈡
    第83至86頁、第88頁）；於警詢時則稱：被告要求我先進去
    房間的浴室內洗澡時，因為浴室門跟玻璃都是透明，我有問
    被告透明玻璃門的簾子能否拉起來，被告回「我沒想到你那
    麼在意」，所以簾子最後沒有拉起來等語（111年度偵字第5
    086號卷㈠第83頁），可知Ａ女實無任何試鏡經驗，並不清楚
    正常試鏡流程為何，雖就被告要求在透明浴室內盥洗、擺出
    與寢具演員試鏡無關之動作等情驚覺有異，惟Ａ女礙於雙方
    有簽署試鏡拍攝活動肖像授權及商業保密義務同意書，而不
    敢貿然質疑被告之行為，且被告在過程中說詞含糊，致Ａ女
    無法確實探求被告之真意而無從即時反應。況Ａ女於案發時
    僅18歲，年紀尚輕，自難依其既有之生活經驗判斷被告之要
    求是否合理及應如何妥適之拒絕。本案試鏡地點又位於被告
    居所，案發時僅有被告與Ａ女2人，被告顯係利用Ａ女年幼、
    對法律知識不了解且隻身前往其上開居所之機會，營造使Ａ
    女處於無助、孤立無援之狀態，Ａ女為面試工作卻突遭被告
    為性交行為，當下不知所措，擔心若激烈反抗將遭被告攻擊
    ，不敢出言抗拒，因而隱忍，至多僅以言語表示不舒服、不
    要等拒絕之意，而未能及時逃離案發現場，難謂與常情有違
    之反應，是依當時之環境及情狀而論，Ａ女之意思自主決定
    權顯然已處於受壓制之狀態。
　⑸另依悸動影像其他員工即證人蘇○亘、潘○葳、林○薇於偵查中
    均證稱：悸動影像從未有色情影片之案子，亦無經營色情網
    站等語（見111年度偵字第5086號卷㈡第227頁；111年度偵字
    第5086號卷㈢第52頁、第109頁），而被告於偵查中亦供稱：
    案發當天提議拍攝大尺度影片是我一時興起的想法，當時因
    為疫情，我的案子都被取消，我想說這可以是增加收入的一
    個作法，想跟Ａ女合作看看，當時沒談到色情影片之劇情，
    我不是要拍攝Ａ片劇情，是要拍攝大尺度情慾唯美攝影，但
    我事後發現JVID無法加入創作者等語（見111年度偵字第508
    6號卷㈡第113頁、第304頁），顯見悸動影像實際上並無從事
    色情影片拍攝，被告亦不清楚色情影片應如何拍攝與營利，
    實無與Ａ女合作拍攝色情影片之真意，益徵被告於試鏡當下
    見Ａ女因無助、不知如何反抗而依其指示擺出相應之姿勢時
    ，便食髓知味，進一步向Ａ女誆稱亦可試鏡色情影片云云，
    以此說詞合理化當下對Ａ女所為之強制性交犯行。從而，被
    告利用此情形，在未明確取得Ａ女同意前，即以按摩棒及手
    指插入Ａ女陰道，並舌吻Ａ女嘴巴，而有違反Ａ女意願而為強
    制性交之犯行，堪以認定。
　⒊本案除Ａ女前揭指訴堪信真實外，復有桃園市政府警察局大溪
    分局偵辦Ａ女等被害女子遭妨害性自主、妨害秘密蒐證照片
    編號15至30、心園心理治療所111年2月21日心園字第111020
    01號函暨其心理諮商紀錄、一德身心診所門診病歷資料各1
    份等補強證據可資佐證，足以擔保Ａ女指訴屬實。準此，足
    認被告任意性自白與事實相符，堪以採信。
　㈢綜上所述，本案事證明確，被告上開對Ａ女為錄影犯強制性交
    犯行，洵堪認定，應予依法論科。
參、論罪科刑部分：
一、核被告就犯罪事實欄一、㈠所為，均係犯刑法第315條之1第2
    款之無故以錄影竊錄他人非公開活動、身體隱私部位罪，共
    15罪；被告另就犯罪事實欄一、㈡所為，係犯刑法第222條第
    1項第9款之對被害人為錄影犯強制性交罪。被告對Ａ女為強
    制性交犯行後所為之強吻等強制猥褻行為，係強制性交之階
    段行為，應為強制性交罪所吸收，不另論罪。被告係基於單
    一犯意，於密接時間及同一地點，強行以按摩棒、手指插入
    Ａ女陰道，及以嘴舌吻Ａ女，均係侵害同一人之性自主法益，
    各行為之獨立性極為薄弱，依一般社會健全觀念，難以強行
    分開，在刑法評價上，以視為數個舉動之接續實行，合為包
    括之一行為予以評價，較為合理，故應論以接續犯之一罪。
    被告於如附表一編號3至4、8至11所示之時間竊錄得潘○葳、
    王○琪非公開活動、身體隱私部位影片各2、4次，雖均係侵
    害同一告訴人法益，惟各行為時間相距甚遠，業經檢察官當
    庭更正罪數（見本院侵訴字卷㈡第94頁），而被告亦自承微
    型針孔攝影機為紅外線偵測，有偵測到移動之人就會錄影，
    但因為是裝電池，沒電就不會錄，很容易沒電，微型針孔攝
    影機有錄到我在調整或確認鏡頭的畫面，就係我在確認微型
    針孔攝影機有無電力等情（見111年度偵字第5086號卷㈡第30
    3頁、111年度偵字第5086號卷㈢第81至82頁），且如附表一
    各該編號所示之告訴人11人亦非於固定時間至被告上開住所
    盥洗，可認被告各次竊錄犯行均係各別起意，是被告如犯罪
    事實欄一、㈠及㈡所為之前揭16罪，犯意各別，行為互殊，應
    予分論併罰。
二、爰以行為人之責任為基礎，審酌被告為滿足其個人慾望，無
    故以針孔攝影機竊錄如附表一各該編號所示之告訴人11人之
    非公開活動、身體隱私部位，致如附表一各該編號所示之告
    訴人11人身心遭受恐懼、內心留下難以抹滅之陰影，顯然欠
    缺尊重他人隱私之觀念，破壞社會善良風俗，實屬不該。又
    為滿足一己性慾，違反Ａ女意願，對其為前述強制性交行為
    ，更於強制性交過程中全程錄影，顯然漠視他人之身體及性
    自主權，對Ａ女造成身心傷害，所為甚非。惟念及其就妨害
    秘密犯行於犯後尚知坦承犯行；就妨害性自主犯行在偵查、
    準備程序雖均稱不知有違反Ａ女意願，而否認犯罪，迄於本
    院審理時始坦承犯行，然因如附表一編號1至14所示之告訴
    人10人均無調解或和解意願，而迄未能與渠等成立和解或調
    解，是尚未取得渠等之原諒，亦未補償渠等所受損害，至今
    僅與如附表一編號15所示之告訴人調解成立惟未履行完畢（
    見本院侵訴字卷㈡第11至13頁）之情形；復審酌其犯罪之動
    機、目的、手段、所生危害，暨考量其大學畢業之教育程度
    、從事婚禮、廣告攝影師等一切情狀，分別量處如主文第1
    項、第2項所示之刑，並就主文第1項即如附表一各該編號「
    主文」欄所示之罪分別諭知易科罰金之折算標準。
三、不定應執行刑之說明：
　　按數罪併罰之各罪，有刑法第50條第1項但書之情形者，被
    告於審判中不可請求法院定應執行刑。此為最高法院刑事 
    大法庭裁定所採之見解（最高法院111年度台非字第43號判
    決意旨參照）。查被告上開所犯各罪之有期徒刑，有屬於不
    得易科罰金之罪（主文第2項），及得易科罰金之罪（主文
    第1項即如附表一各該編號「主文」欄所示之罪），依前揭
    說明，法院於審判中，不得就被告所犯上開各罪合併定應執
    行刑，爰均不予定應執行刑，併予敘明。
肆、沒收部分：
一、按供犯罪所用、犯罪預備之物或犯罪所生之物，屬於犯罪行
    為人者，得沒收之。但有特別規定者，依其規定，刑法第38
    條第2項定有明文。次按刑法第315條之1、第315條之2竊錄
    內容之附著物及物品，不問屬於犯人與否，沒收之，同法第
    315條之3定有明文。所謂竊錄內容之「附著物」，於文字、
    圖畫係指紙張等物；聲音指錄音帶、唱片、光碟片等物；影
    像則指影片、膠捲、錄影帶、磁碟片、光碟片等物，均屬竊
    錄內容得以附著、物理上具體存在之有體物。經查：
　㈠扣案之如附表二編號5所示之物，係被告所有且為本件犯行所
    竊錄內容之附著物，亦據被告自承明確（見111年度偵字第5
    086號卷㈢第79至80頁；本院侵訴字卷㈡第118頁），且有桃園
    市政府警察局大溪分局偵辦Ａ女等被害女子遭妨害性自主、
    妨害秘密蒐證照片編號1至104，共104張（見111年度偵字第
    16598號卷第49至101頁；111年度偵字第5086號卷㈠第161至2
    13頁）在卷可證，不問屬於犯人與否，均應依刑法第315條
    之3之規定宣告沒收。至卷附翻拍如附表一各該編號所示之
    告訴人11人之非公開活動、身體隱私部位之紙本，其性質係
    檢警偵辦犯罪而為本案證據資料之用，均非被告所有之物，
    且非供犯本案犯行所用或所得之物，亦非違禁物或被告竊錄
    內容之附著物及物品，爰不併予宣告沒收，附此敘明。
　㈡至於被告用以竊錄如附表一各該編號所示之告訴人11人之非
    公開活動、身體隱私部位之微型針孔攝影機，業據被告自承
    已於110年9月至10月間丟棄（見111年度偵字第5086號卷㈠第
    31頁；本院侵訴字卷㈠第40頁），且無證據證明現仍存在，
    為免執行困難，爰不予宣告沒收。
二、又按供犯罪所用、犯罪預備之物或犯罪所生之物，屬於犯罪
    行為人者，得沒收之，但有特別規定者，依其規定，刑法第
    38條第2項定有明文。經查：
  ㈠扣案之如附表二編號9、11所示之物，均係被告所有，且為供
    其聯繫本案如附表一各該編號所示之告訴人11人至其居所面
    試或試鏡所用之物，屬供犯附表一各該編號所示之罪所用之
    物，業據其自承在卷（見111年度他字第1157號卷第155至15
    6頁；本院侵訴字卷㈡第118頁），並有臺灣桃園地方檢察署
    檢察事務官勘驗筆錄（即如附表二編號9、11所示之物數位
    採證結果）附卷可佐（見本院易字卷第49至52頁），即均應
    依刑法第38條第2項前段規定於附表一各該編號所示之罪項
    下予以宣告沒收。
  ㈡扣案之如附表二編號3、6、7所示之物，均係被告所有，且為
    被告用來遂行對被害人Ａ女為錄影犯強制性交犯行之工具，
    屬供犯犯罪事實欄一、㈡之罪所用之物，業據其自承在卷（
    見本院侵訴字卷㈡第118頁），亦均應依刑法第38條第2項前
    段規定於主文第2項下予以宣告沒收。
  ㈢另未扣案之SONY牌型號6400攝影機1台，係被告所有，且為被
    告用來攝影其對Ａ女為強制性交犯行之工具，屬供犯犯罪事
    實欄一、㈡之罪所用之物，業據其自承在卷（見本院侵訴字
    卷㈡第118頁），應依刑法第38條第2項前段規定於主文第2項
    下予以宣告沒收，並依刑法第38條第4項規定，於全部或一
    部不能沒收或不宜執行沒收時，追徵其價額。
  ㈣至扣案之如附表二編號1、2、4、8、10、12至18所示之物，
    並無證據證明與被告所為之本案犯行有關，或係供本案犯罪
    所用之物，爰均不予宣告沒收。
三、被告於本案有上開宣告多數沒收之情形，爰依刑法第40條之
    2第1項之規定，併執行之。
乙、不受理部分：
一、公訴意旨略以：被告為悸動影像公司（未辦理營業登記）之
    負責人，告訴人林○薇係被告之女友，其等均為「悸動影像
    」之攝影師。被告於110年2月27日、110年3月11日、110年4
    月5日，竟基於無故竊錄他人非公開活動及身體隱私部位之
    接續犯意，在桃園市○○區○○街000號3樓之7居處浴室内，裝
    設具有錄影功能之微型針孔攝影機，趁林○薇於110年2月27
    日、110年3月11日、110年4月5日，在上開居處浴室内洗澡
    、如廁，竊錄得林○薇洗澡、如廁之非公開活動及身體隱私
    部位。因認被告此部分涉有刑法第315條之1第2款之無故以
    錄影竊錄他人非公開活動、身體隱私部位罪嫌。
二、按告訴乃論之罪，告訴人於第一審辯論終結前得撤回其告訴
    ；又告訴經撤回者，應諭知不受理之判決，刑事訴訟法第23
    8條第1項、第303條第3款分別定有明文。本件公訴意旨認被
    告係涉犯刑法第315條之1第2款之無故以錄影竊錄他人非公
    開活動、身體隱私部位罪嫌，依同法第319條規定，須告訴
    乃論。經查，被告已於111年10月12日與林○薇成立調解，林
    ○薇亦於同日向本院具狀撤回告訴，有本院調解筆錄、刑事
    撤回告訴狀各1份在卷可稽（見本院侵訴字卷㈡第11至13頁、
    第23頁），依據前揭說明，就此被訴部分應為諭知不受理之
    判決。
丙、退併辦部分：
　　臺灣桃園地方檢察署檢察官另就告訴人林○薇部分同一案件
    ，認與本案犯罪事實，為實質上、裁判上一罪關係，而以11
    1年度偵字第30955號移送併辦，惟本案就林○薇部分，因林○
    薇已於111年10月12日撤回告訴，是關於林○薇部分，本院就
    被告涉犯刑法第315條之1第2款之無故以錄影竊錄他人非公
    開活動、身體隱私部位罪嫌諭知不受理判決，已如上述，即
    與移送併辦部分不生實質上或裁判上一罪關係，本院尚無從
    併予審究，應退還由檢察官另行依法處理，附此敘明。
據上論斷，應依刑事訴訟法第299條第1項前段、第303條第3款，
刑法第315條之1第2款、第315條之3、第222條第1項第9款、第41
條第1項前段、第38條第2項前段、第4項、第40條之2第1項，刑
法施行法第1條之1第1項，判決如主文。
本案經檢察官乙○○提起公訴及追加起訴，檢察官施韋銘到庭執行
職務。 
中　　華　　民　　國　　111 　年　　11　　月　　30　　日
                  刑事第十六庭  審判長法 官   游紅桃
                                      法 官   鄧瑋琪
                                      法 官   黃筱晴
以上正本證明與原本無異。
如不服本判決應於收受判決後20日內向本院提出上訴書狀，並應
敘述具體理由。其未敘述上訴理由者，應於上訴期間屆滿後20日
內向本院補提理由書(均須按他造當事人之人數附繕本)「切勿逕
送上級法院」。 
       　　　　　　　　　　　　 　　　書記官　陳忠順　　
中　　華　　民　　國　　111 　年　　11　　月　　30　　日
附錄本案論罪科刑法條：
中華民國刑法第222條
犯前條之罪而有下列情形之一者，處7年以上有期徒刑：
一、二人以上共同犯之。
二、對未滿十四歲之男女犯之。
三、對精神、身體障礙或其他心智缺陷之人犯之。
四、以藥劑犯之。
五、對被害人施以凌虐。
六、利用駕駛供公眾或不特定人運輸之交通工具之機會犯之。
七、侵入住宅或有人居住之建築物、船艦或隱匿其內犯之。
八、攜帶兇器犯之。
九、對被害人為照相、錄音、錄影或散布、播送該影像、聲音、
    電磁紀錄。
前項之未遂犯罰之。
中華民國刑法第315條之1
（妨害秘密罪）
有下列行為之一者，處3年以下有期徒刑、拘役或30萬元以下罰
金：
一、無故利用工具或設備窺視、竊聽他人非公開之活動、言論、
    談話或身體隱私部位者。
二、無故以錄音、照相、錄影或電磁紀錄竊錄他人非公開之活動
    、言論、談話或身體隱私部位者。
附表一：
編號 告訴人（真實姓名、年籍詳卷） 遭竊錄時間 （民國） 證據（卷頁） 主文 1 Ａ女 110年7月17日 10時許 桃園市政府警察局大溪分局偵辦Ａ女等被害女子遭妨害性自主、妨害秘密蒐證照片編號4至14（見111年度偵字第16598號卷第50至55頁；111年度偵字第5086號卷㈠第162至167頁） 甲○○犯無故以錄影竊錄他人非公開活動、身體隱私部位罪，處有期徒刑伍月，如易科罰金，以新臺幣壹仟元折算壹日。扣案之如附表二編號5、9、11所示之物沒收。 2 黃○伶 110年7月17日 15時許 桃園市政府警察局大溪分局偵辦Ａ女等被害女子遭妨害性自主、妨害秘密蒐證照片編號31至42（見111年度偵字第16598號卷第65至70頁；111年度偵字第5086號卷㈠第177至182頁） 甲○○犯無故以錄影竊錄他人非公開活動、身體隱私部位罪，處有期徒刑伍月，如易科罰金，以新臺幣壹仟元折算壹日。扣案之如附表二編號5、9、11所示之物沒收。 3 潘○葳 110年8月2日 9時40分許（起訴書誤載為10時許） 桃園市政府警察局大溪分局偵辦Ａ女等被害女子遭妨害性自主、妨害秘密蒐證照片編號61至64（見111年度偵字第16598號卷第80至81頁；111年度偵字第5086號卷㈠第192至193頁） 甲○○犯無故以錄影竊錄他人非公開活動、身體隱私部位罪，處有期徒刑伍月，如易科罰金，以新臺幣壹仟元折算壹日。扣案之如附表二編號5、9、11所示之物沒收。 4  110年8月11日 12時許（起訴書誤載為9時40分許） 桃園市政府警察局大溪分局偵辦Ａ女等被害女子遭妨害性自主、妨害秘密蒐證照片編號65至66（見111年度偵字第16598號卷第82頁；111年度偵字第5086號卷㈠第194頁） 甲○○犯無故以錄影竊錄他人非公開活動、身體隱私部位罪，處有期徒刑伍月，如易科罰金，以新臺幣壹仟元折算壹日。扣案之如附表二編號5、9、11所示之物沒收。 5 林○珊 110年8月16日 11時許 桃園市政府警察局大溪分局偵辦Ａ女等被害女子遭妨害性自主、妨害秘密蒐證照片編號67至82（見111年度偵字第16598號第83至90頁；111年度偵字第5086號卷㈠第195至202頁） 甲○○犯無故以錄影竊錄他人非公開活動、身體隱私部位罪，處有期徒刑伍月，如易科罰金，以新臺幣壹仟元折算壹日。扣案之如附表二編號5、9、11所示之物沒收。 6 林○湄 110年6月30日 11時許 桃園市政府警察局大溪分局偵辦AE000-A110419等被害女子遭妨害性自主、妨害秘密蒐證照片編號97至98（見111年度偵字第16598號第98頁；111年度偵字第5086號卷㈠第210頁） 甲○○犯無故以錄影竊錄他人非公開活動、身體隱私部位罪，處有期徒刑伍月，如易科罰金，以新臺幣壹仟元折算壹日。扣案之如附表二編號5、9、11所示之物沒收。 7 蘇○亘 110年4月30日 之某時許 桃園市政府警察局大溪分局偵辦Ａ女等被害女子遭妨害性自主、妨害秘密蒐證照片編號91至92（見111年度偵字第16598號卷第95頁；111年度偵字第5086號卷㈠第207頁） 甲○○犯無故以錄影竊錄他人非公開活動、身體隱私部位罪，處有期徒刑伍月，如易科罰金，以新臺幣壹仟元折算壹日。扣案之如附表二編號5、9、11所示之物沒收。 8 王○琪 110年2月6日 之某時許 桃園市政府警察局大溪分局偵辦Ａ女等被害女子遭妨害性自主、妨害秘密蒐證照片編號85至86（見111年度偵字第16598號卷第92頁；111年度偵字第5086號卷㈠第204頁） 甲○○犯無故以錄影竊錄他人非公開活動、身體隱私部位罪，處有期徒刑伍月，如易科罰金，以新臺幣壹仟元折算壹日。扣案之如附表二編號5、9、11所示之物沒收。 9  110年3月11日之某時許 桃園市政府警察局大溪分局偵辦Ａ女等被害女子遭妨害性自主、妨害秘密蒐證照片編號89至90（見111年度偵字第16598號卷第94頁；111年度偵字第5086號卷㈠第206頁） 甲○○犯無故以錄影竊錄他人非公開活動、身體隱私部位罪，處有期徒刑伍月，如易科罰金，以新臺幣壹仟元折算壹日。扣案之如附表二編號5、9、11所示之物沒收。 10  110年6月10日 之某時許 桃園市政府警察局大溪分局偵辦Ａ女等被害女子遭妨害性自主、妨害秘密蒐證照片編號93至94（見111年度偵字第16598號卷第96頁；111年度偵字第5086號卷㈠第208頁） 甲○○犯無故以錄影竊錄他人非公開活動、身體隱私部位罪，處有期徒刑伍月，如易科罰金，以新臺幣壹仟元折算壹日。扣案之如附表二編號5、9、11所示之物沒收。 11  110年6月16日之某時許 桃園市政府警察局大溪分局偵辦Ａ女等被害女子遭妨害性自主、妨害秘密蒐證照片編號95至96（見111年度偵字第16598號卷第97頁；111年度偵字第5086號卷㈠第209頁） 甲○○犯無故以錄影竊錄他人非公開活動、身體隱私部位罪，處有期徒刑伍月，如易科罰金，以新臺幣壹仟元折算壹日。扣案之如附表二編號5、9、11所示之物沒收。 12 王○筑 110年9月20日 之某時許 桃園市政府警察局大溪分局偵辦Ａ女等被害女子遭妨害性自主、妨害秘密蒐證照片編號103、104（見111年度偵字第16598號卷第101頁；111年度偵字第5086號卷㈠第213頁） 甲○○犯無故以錄影竊錄他人非公開活動、身體隱私部位罪，處有期徒刑伍月，如易科罰金，以新臺幣壹仟元折算壹日。扣案之如附表二編號5、9、11所示之物沒收。 13 何○ 109年11月13日之某時許 桃園市政府警察局大溪分局偵辦Ａ女等被害女子遭妨害性自主、妨害秘密蒐證照片編號83、84（見111年度偵字第16598號卷第91頁；111年度偵字第5086號卷㈠第203頁） 甲○○犯無故以錄影竊錄他人非公開活動、身體隱私部位罪，處有期徒刑伍月，如易科罰金，以新臺幣壹仟元折算壹日。扣案之如附表二編號5、9、11所示之物沒收。 14 翁○桐 110年2月25日 之某時許 桃園市政府警察局大溪分局偵辦Ａ女等被害女子遭妨害性自主、妨害秘密蒐證照片編號87、88（見111年度偵字第16598號卷第93頁；111年度偵字第5086號卷㈠第151頁） 甲○○犯無故以錄影竊錄他人非公開活動、身體隱私部位罪，處有期徒刑伍月，如易科罰金，以新臺幣壹仟元折算壹日。扣案之如附表二編號5、9、11所示之物沒收。 15 楊○絜 110年7月24日 之某時許 桃園市政府警察局大溪分局偵辦Ａ女等被害女子遭妨害性自主、妨害秘密蒐證照片編號45至56（見111年度偵字第16598號卷第72至77頁；111年度偵字第5086號卷㈠第184至189頁） 甲○○犯無故以錄影竊錄他人非公開活動、身體隱私部位罪，處有期徒刑叁月，如易科罰金，以新臺幣壹仟元折算壹日。扣案之如附表二編號5、9、11所示之物沒收。 

附表二：
編號 名稱 數量 所有人 備註 1 SONY牌筆記型電腦 （含充電線） 1台 甲○○ 111年刑管1219號編號1 （見本院侵訴字卷㈠第55頁） 2 記憶卡 2片 甲○○ 111年刑管1219號編號2 （見本院侵訴字卷㈠第55頁） 3 按摩棒 1支 甲○○ 111年刑管1219號編號3 （見本院侵訴字卷㈠第55頁） 4 黑色電腦主機 1台 甲○○ 111年刑管1219號編號4 （見本院侵訴字卷㈠第55頁） 5 白色電腦主機 1台 甲○○ 111年刑管1219號編號5 （見本院侵訴字卷㈠第55頁） 6 白色bratop內衣 1件 甲○○ 111年刑管1219號編號6 （見本院侵訴字卷㈠第55頁） 7 綠色短褲 1件 甲○○ 111年刑管1219號編號7 （見本院侵訴字卷㈠第55頁） 8 硬碟 1台 甲○○ 111年刑管1219號編號8 （見本院侵訴字卷㈠第55頁） 9 白色GOOGLE牌型號Pixel 3 XL行動電話（IMEI碼：000000000000000，含門號0000000000號SIM卡1張） 1支 甲○○ 111年刑管1219號編號9 （見本院侵訴字卷㈠第55頁） 10 粉紅色REDMI牌型號Note5行動電話（IMEI碼1:000000000000000、IMEI碼2:000000000000000） 1支 甲○○ 111年刑管1219號編號10 （見本院侵訴字卷㈠第55頁） 11 黑色OPPO牌型號R11行動電話（IMEI碼1：000000000000000、IMEI碼2：000000000000000，含SIM卡2張） 1支  甲○○ 111年刑管1219號編號11 （見本院侵訴字卷㈠第57頁） 12 黑色GOOGLE牌型號Pixel 4a行動電話（IMEI碼:000000000000000，含門號0000000000號SIM卡1片） 1支 甲○○ 111年刑管1219號編號12 （見本院侵訴字卷㈠第57頁） 13 白色GOOGLE牌型號Pixel 3a XL行動電話（IMEI碼:000000000000000，含門號0000000000號SIM卡1片） 1支 林○薇 111年刑管1219號編號13 （見本院侵訴字卷㈠第57頁） 14 黑色APPLE牌IPHONE12行動電話（IMEI碼:000000000000000，門號0000000000號） 1支 林○薇 111年刑管1219號編號14 （見本院侵訴字卷㈠第57頁） 15 記憶卡 7片 甲○○ 111年刑管1219號編號15 （見本院侵訴字卷㈠第57頁） 16 ADATA牌紅色隨身碟 （16GB） 1個 甲○○ 111年刑管1219號編號16 （見本院侵訴字卷㈠第57頁） 17 TRANSCEND牌黑色隨身碟（8GB） 1個 甲○○ 111年刑管1219號編號17 （見本院侵訴字卷㈠第57頁） 18 記憶卡 1片 甲○○ 111年刑管1219號編號18 （見本院侵訴字卷㈠第57頁）